【裁判字號】    90,上易,2022
【裁判日期】    901231
【裁判案由】    傷害等
【裁判全文】
臺灣高等法院高雄分院刑事判決                    九十年度上易字第二二二號
    上  訴  人
    即  被  告  乙○○
右上訴人因傷害等案件，不服臺灣屏東地方法院九十年度易字第八四五號中華民國九
十年十月九日第一審判決（起訴案號：臺灣屏東地方法院檢察署九十年度偵字第三六
五二號），提起上訴，本院判決如左：
    主  文
上訴駁回。
    事  實
一、乙○○於民國九十年五月二十八日下午四時許，在屏東縣枋寮鄉○○村○○路附
    近某涼亭，與甲○因細故發生爭執，竟公然以臺語「幹你娘」辱罵甲○；嗣因甲
    ○持棍欲毆擊乙○○，乙○○竟基於傷害之犯意，拉扯甲○之棍子，致甲○跌倒
    並拉甲○之腳，因而使甲○受有頭部外傷疑腦震盪、右膝扭傷等傷害。
二、案經甲○訴由台灣屏東地方法院檢察署檢察官偵查起訴。
    理  由
一、訊之上訴人乙○○固不諱言於右揭時地辱罵告訴人之事實，惟矢口否認有傷害之
    犯行，辯稱：他要來打我，我就把棍子撥掉，但是他又撲上前來要抓我，我才不
    小心跌倒，他那時順我的勢也跌倒，所以才壓到他，又告訴人之傷係腳部之舊傷
    非我所造成云云。惟查：右揭犯罪事實，業據告訴人甲○指述甚詳，核與證人即
    在場目擊案發經過之証人潘洪金英於偵查中陳稱：「他喝酒回來，沒指名亂罵，
    甲○拿棍子要教訓他，他就罵張吻」「（問：當時是否甲○要拉他衣服？）答：
    是」（見偵查卷第十八頁、第十九頁）、証人潘楊月梅於偵查中陳稱：「他一直
    罵，甲○要拿棍子打她，他就拉她，並把她腳拉起來」（見偵查卷第十九頁）、
    証人潘菊榮於偵查中亦偵稱：「乙○○亂罵，甲○拿棍子要打他，他就拉甲○壓
    在地上」（見偵查卷第十九頁背面）等語大致相符，並有驗傷診斷證明書一紙在
    卷足稽，次查上訴人乙○○於偵查中已坦承：當時是告訴人拉伊衣服，伊要拉開
    ，她才倒地的等語，足見上訴人乙○○確有拉扯甲○之情，再佐以上訴人乙○○
    為健壯之成年男子而甲○為七十六歲老弱婦人等客觀事實，上訴人乙○○就甲○
    因其拉扯倒地及拉甲○腳部致甲○受傷主觀上顯有預見，且客觀上亦無何具體情
    狀足使上訴人乙○○確信其不發生，上訴人乙○○具傷害之故意甚明，另以上訴
    人乙○○與告訴人之身體狀況，衡情上訴人乙○○亦無僅因告訴人撲上前來即不
    小心跌倒壓傷告訴人之理，又告訴人尚受有頭部外傷疑腦震盪之傷害，上訴人乙
    ○○所辯告訴人所受之傷害係腳部舊傷與伊無關云云，亦無理由，其所辯要屬避
    重就輕之詞，不足採信，其犯行堪以認定。
二、核上訴人乙○○乙○○所為，係犯刑法第二百七十七條第一項之傷害罪、第三百
    零九條第一項之公然侮辱罪。上訴人乙○○所犯上開二罪，係因甲○持棍欲毆擊
    始基於傷害之犯意而為傷害行為，其公然侮辱與傷害間客觀上顯非互為必要之手
    段或結果，自無方法結果之牽關係，是其犯意各別，罪名不同，應分論併罰，公
    訴人認上開二罪有方法、結果之牽連關係，尚非正確。
三、原審因而依刑法第二百七十七條第一項、第三百零九條第一項、第五十一條第六
    款、第四十一條第一項前段，罰金罰鍰提高標準條例第一條前段、第二條之規定
    ，並審酌上訴人乙○○犯罪之動機就傷害部分係因告訴欲持棍毆擊、其使用之手
    段、素行、告訴人受損害之程度及犯後未能與告訴人達成和解等一切情狀，分別
    就傷害罪部分量處拘役三十五日、公然侮辱部分量處拘役十日，並均諭知如易科
    罰金以三百元折算一日，並定其應執行刑為拘役四十日，並諭知如易科罰金以三
    百元折算一日。經核原判決認事用法均無不合，量刑及定執行刑亦屬適當，上訴
    人乙○○上訴否認犯罪，為無理由，應予駁回。
據上論斷，應依刑事訴訟法三百六十八條，判決如主文。
本案經檢察官陳國全到庭執行職務。
中    華    民    國     九十       年     十二       月  三十一  日
                              臺灣高等法院高雄分院刑事第八庭
                                  審判長法官  郭雅美
                                        法官  洪兆隆
                                        法官  張盛喜
右正本證明與原本無異。
不得上訴。
                                      書記官  魏文常
中    華    民    國     九十一     年       一       月    三    日
附錄論罪科刑法條全文：
刑法第二百七十七條：
傷害人之身體或健康者，處三年以下有期徒刑、拘役或一千元以下罰金。
犯前項之罪因而致人於死者，處無期徒刑或七年以上有期徒刑；致重傷者
，處三年以上十年以下有期徒刑。
刑法第三百零九條：
公然侮辱人者，處拘役或三百元以下罰金。
以強暴犯前項之罪者，處一年以下有期徒刑、拘役或五百元以下罰金。
                                                             Ｊ


司法院資訊處製作；財團法人民間司法改革基金會備份。
